臺灣彰化地方法院刑事判決　　　九十六年度易字第一四六六號
公　訴　人　臺灣彰化地方法院檢察署檢察官
被　　　告　甲○ ○○○ ○○.
　　　　　　　　　　外僑居留證.
被　　　告　乙○○○○ ○○○.
上列被告等因竊盜案件，經檢察官聲請簡易判決處刑（九十六年
度偵字第六四七二號），本院彰化簡易庭認不宜以簡易判決處刑
，簽移由普通庭依通常程序審理（九十六年度彰簡字第八七五號
），本院判決如下：
    主  文
甲○ ○○○ ○○○○○ ○○○○○○ ○○○○○○○竊盜，處有期徒刑月，如易科
罰金，以新臺幣壹仟元折算壹日，並於刑之執行完畢或赦免後，
驅逐出境。
乙○○○○ ○○○○○○○ ○○○○○○○幫助竊盜，處拘役肆拾日，如易科罰金
，以新臺幣壹仟元折算壹日。
    事  實
一、DENNIS I DELOS REYES（以下簡稱中文譯音：丹尼斯）、乙○
    ○○○○○○○○ ○○ ○○ ○○○○○（以下簡稱中文譯音：雷樂弟）二人
    均為菲律賓國籍之外國人。丹尼斯於民國九十六年六月一日
    下午九時三十分許，前往雷樂弟任職技術員之址設彰化縣花
    壇鄉○○村○○街三二九號聚麗精密工業股份有限公司（以
    下簡稱聚麗公司）工廠外，因向雷樂弟借款未果而缺款，竟
    突萌竊取聚麗公司所有之青銅以變賣之意，乃基於普通竊盜
    之為自己不法所有意圖，並向雷樂弟表明上開竊盜之意，詎
    雷樂弟聽聞後，竟基於幫助丹尼斯犯普通竊盜罪之意，告知
    丹尼斯聚儷公司所有之青銅放置在聚儷公司前開工廠附近之
    倉庫（未有人住居）內，並帶同丹尼斯前往上開倉庫，以其
    所保管之倉庫大門鑰匙一支（雷樂弟因工作業務而持有聚儷
    公司所有之上開倉庫大門鑰匙一支，然並不負有保管倉庫內
    青銅之責），打開上鎖之倉庫大門後，即行離去；丹尼斯則
    獨自一人於密接之時間內，先、後二次自該大門進入倉庫內
    （所涉無故侵入他人建築物罪嫌，未據告訴），接續二次徒
    手竊取前開倉庫內、屬聚儷公司所有之青銅分計二袋、一袋
    （共計三袋，總重約四十餘公斤）得逞，經變賣得款新臺幣
    四千元。嗣為警循線查上情，並於九十六年六月六月通知丹
    尼斯及雷樂弟前至警局說明而查獲。
二、案經彰化縣警察局彰化分局報請臺灣彰化地方法院檢察署檢
    察官偵查後聲請簡易判決處刑，經本院改依通常程序審理。
    理  由
一、按「除簡式審判程序、簡易程序及第三百七十六條第一款、
    第二款所列之罪之案件外，第一審應行合議審判。」，刑事
　　訴訟法第二百八十四條之一定有明文；本件被告丹尼斯、雷
　  樂弟二人所犯均屬刑事訴訟法第三百七十六條第二款所列之
    罪，爰依法行獨任審判。又本件有關以下所引用被告丹尼斯
    、雷樂弟以外之人於審判外之言詞或書面陳述，而不符合刑
    事訴訟法第一百五十九條之一至第一百五十九條之四之規定
    者，業經公訴人、被告丹尼斯、雷樂弟於本院審理時明示同
    意作為證據，且均經本院於審理時當庭直接提示而為合法之
    調查，公訴人、被告丹尼斯、雷樂弟均未於言詞辯論終結前
    聲明異議，本院審酌前開證據作成或取得之狀況，並無非法
    或不當取證之情事，且亦無顯不可信之情況，故認為適當而
    均得以作為證據，是前開證據依刑事訴訟法第一百五十九條
    之五之規定，均具有證據能力，先予敘明。
二、訊據被告丹尼斯、雷樂弟二人對於上揭事實均坦承不諱，且
    經證人即聚儷公司組長丙○○於警詢及本院審理時證述明確
    。而被告雷樂弟係因工作業務上之關係，持有聚儷公司之倉
    庫大門鑰匙一支，然聚儷公司將倉庫鑰匙一支交由被告雷樂
    弟持有之目的，係為方便其將物品放入倉庫及藉以管制進出
    倉庫之人員，被告雷樂弟並不負有巡視、保管倉庫內物品之
    責，前開青銅非屬被告雷樂弟因業務保管而持有之物，且前
    揭被告雷樂弟所持有之倉庫大門鑰匙一支並未失竊等情，已
    據證人丙○○於本院審理時到庭證述綦詳；是被告雷樂弟所
    為，係屬幫助竊盜犯行，核與刑法所定業務侵占罪之構成要
    件尚屬無涉，附此敘明。此外，復有查獲員警製作之職務報
    告書一件、「法務部─外勞動態資訊連結作業」二紙及照片
    二幀在卷可稽，本件事證明確，被告丹尼斯、雷樂弟二人前
    開犯行均洵足認定。
三、核被告丹尼斯所為，係犯刑法第三百二十條第一項之普通竊
    盜罪；被告雷樂弟所為，則係犯刑法第三十條第一項前段、
    第三百二十條第一項之幫助普通竊盜罪。又被告丹尼斯先、
    後二次之竊盜行為，係利用同一機會，在密切接近之時、地
    ，就同一犯罪構成事實，本於單一犯意而接續進行，以實現
    一犯罪構成要件之單一行為，係屬接續犯，應僅論以一普通
    竊盜罪。再被告雷樂弟係幫助已成年之正犯即被告丹尼斯實
    施普通竊盜之罪，為幫助犯，爰依刑法第三十條第二項之規
    定，按正犯之刑減輕之。爰審酌被告丹尼斯、雷樂弟二人之
    素行、犯罪之動機、目的、被告丹尼斯徒手竊盜、被告雷樂
    弟幫助竊盜之手段、被告丹尼斯竊取之財物數量、價值、對
    被害人聚儷公司所生之損害及被告丹尼斯、雷樂弟二人犯罪
    後之態度等一切情狀，就被告丹尼斯、雷樂弟二人上開犯行
    ，分別量處如主文第一項、第二項所示之刑，並各諭知易科
    罰金之折算標準（查中華民國九十六年罪犯減刑條例雖於九
    十六年七月四日公布，並自同年七月十六日生效施行，然依
    上開條例第二條第一項第三款：「犯罪在中華民國九十六年
    四月二十四日以前者，除本條例另有規定外，依下列規定減
    刑：三、有期徒刑、拘役或罰金，減其刑期或金額二分之一
    。」之規定，須行為人犯罪時間在九十六年四月二十四日以
    前者，始有該條例之適用；而被告丹尼斯、雷樂弟二人上開
    犯罪時間均在九十六年四月二十四日之後，自均無前揭條例
    減刑規定之適用，附予敘明），以示懲儆。另按刑法第九十
    五條規定：「外國人受有期徒刑以上刑之宣告者，得於刑之
    執行完畢或赦免後，驅逐出境。」，被告丹尼斯係菲律賓國
　　籍之外國人，且於本案受有期徒刑以上刑之宣告，爰併宣告
　  被告丹尼斯於刑之執行完畢或赦免後，驅逐出境。
據上論斷，應依刑事訴訟法第四百五十二條、第二百九十九條第
一項前段，刑法第三十條第一項前段、第二項、第三百二十條第
一項、第四十一條第一項前段、第九十五條，刑法施行法第一條
之一第一項、第二項前段，判決如主文。
本案經檢察官吳芙如到庭執行職務
中　　華　　民　　國　九十六　年　十一　　月　  二　　日
                  刑事第八庭    法  官  李雅俐
以上正本證明與原本無異。
如不服本判決，應於判決送達後10日內，向本院（切勿逕送臺灣
高等法院臺中分院）提出上訴狀，上訴書狀應「敘述具體上訴理
由」，並按他造當事人之人數附繕本。
告訴人或被害人對於判決如有不服具備理由請求檢察官上訴者，
其上訴期間之計算係以檢察官收受判決正本之日期為準。
中　　華　　民　　國　九十六　年　十一　　月　  二　　日
                                書記官  陳秀娟
附錄論罪科刑法條：
刑法第三十條：
幫助他人實行犯罪行為者，為幫助犯。雖他人不知幫助之情者，
亦同。
幫助犯之處罰，得按正犯之刑減輕之。
刑法第三百二十條第一項：
意圖為自己或第三人不法之所有，而竊取他人之動產者，為竊盜
罪，處五年以下有期徒刑、拘役或五百元以下罰金。
